【裁判字號】    98,上訴,2159
【裁判日期】    981125
【裁判案由】    毒品危害防制條例
【裁判全文】
臺灣高等法院臺中分院刑事判決        98年度上訴字第2159號
上  訴  人
即  被  告  甲○○
上列上訴人因違反毒品危害防制條例案件，不服臺灣南投地方法
院98年度審訴字第427號，中華民國98年8月31日第一審判決（起
訴案號：臺灣南投地方法院檢察署98年度毒偵字第692號），提
起上訴，本院判決如下：
    主  文
上訴駁回。
    理  由
一、依刑事訴訟法第350條、第361條、第362條、第367條規定，
    不服地方法院之第一審判決而上訴者，須提出上訴書狀，並
    應敘明具體理由，為上訴必備之程式；其所提出之書狀未敘
    述上訴理由，或僅曾以言詞陳述上訴理由者，均應於上述期
    間屆滿後20日內補提理由書於第一審法院。第一審法院經形
    式審查，認逾期未補提上訴理由者，應定期間先命補正；逾
    期未補正者，為上訴不合法律上之程式，應以裁定駁回。倘
    已提出上訴理由，但所提非屬具體理由者，則由第二審法院
    以上訴不合法律上之程式，判決駁回。而所謂「具體理由」
    ，必係依據卷內既有訴訟資料或提出新事證，指摘或表明第
    一審判決有何採證認事、用法或量刑等足以影響判決本旨之
    不當或違法，而構成應予撤銷之具體事由，始克當之（例如
    ：依憑證據法則具體指出所採證據何以不具證據能力，或依
    憑卷證資料，明確指出所為證據證明力之判斷如何違背經驗
    、論理法則）；倘僅泛言原判決認定事實錯誤、違背法令、
    量刑失之過重過輕微，而未依上揭意旨指出具體事由，或形
    式上雖已指出具體事由，然該事由縱使屬實，亦不足以認為
    原判決有何不當或違法者（例如：對不具有調查必要性之證
    據，法院未依聲請調查亦未說明理由，或援用證據不當，但
    除去該證據仍應為同一事實之認定），皆難謂係具體理由，
    俾與第二審上訴制度旨在請求第二審法院撤銷、變更第一審
    不當或違法之判決，以實現個案救濟之立法目的相契合，並
    節制濫行上訴（最高法院97年度台上字第892 號判決參照）
    。又第二審法院認為上訴書狀未敘述理由，依刑事訴訟法第
    367 條但書規定，始應定期間命其補正。如認上訴書狀已敘
    述理由，但其理由非屬具體，其所為上訴，即不符上訴之法
    定要件，自得逕行判決駁回，無定期命補正問題（最高法院
    97年度台上字第3599號判決參照）。
二、經查：本件上訴人即被告（下稱被告）甲○○基於施用第一
    級毒品之犯意，於98年5 月13日或14日，在南投縣名間鄉○
    ○路241之2號住處旁田間，以針筒注射之方式，施用第一級
    毒品海洛因1 次等情，業經被告於偵查中及原審審理時坦承
    不諱，並有中山醫學大學附設醫院檢驗科藥物檢測中心98年
    5月28日實驗編號0000000號尿液檢驗報告、南投縣政府警察
    局草屯分局委託鑑驗尿液代號與真實姓名對照表附卷可稽，
    被告之自白既有上開證據足資補強，堪信為真實。經原審審
    酌卷內事證後，援用起訴書所載，認被告於有期徒刑執行完
    畢後5 年內，故意再犯本件有期徒刑以上之罪，為累犯，應
    依刑法第47條第1 項規定加重其刑，並審酌被告前已因施用
    毒品犯行經觀察勒戒及徒刑之執行，竟仍故態復萌，復行施
    用毒品不輟，無視於毒品對於自身健康之戕害及國家對於杜
    絕毒品犯罪之禁令，惟衡酌施用毒品係屬自戕行為，被告犯
    罪手段尚屬平和，亦未因此而危害他人，所生損害尚非鉅大
    ，且犯後坦承犯行，態度良好，暨施用毒品者均有相當程度
    之成癮性及心理依賴，其犯罪心態與一般刑事犯罪之本質並
    不相同，應側重適當之醫學治療及心理矯治為宜等一切情狀
    ，量處有期徒刑8 月。從形式上觀察，原判決並無認定事實
    錯誤、量刑瑕疵或違背法令之情形。被告上訴理由略以：被
    告所犯實非危害社會鉅大，且犯後坦承犯行，態度良好，而
    被告施用毒品經檢驗為低度，顯然甚少施用，懇請准予醫學
    治療、喝美沙冬治療；又被告之父已亡故，遺留年邁母親，
    平日靠被告扶養，被告如服刑，唯恐年邁母親體弱多病，乏
    人照顧云云。惟按量刑輕重係屬事實審法院得依職權自由裁
    量之事項，茍已斟酌刑法第57條各款所列情狀而未逾法定刑
    度，即不得遽指為違法。經查，被告對原審判決採用證據、
    認定事實等節均無意見，而原審判決援用起訴書所載，並審
    酌被告之毒品前科素行及被告自白犯罪等一切情狀，而量處
    罪刑，顯已注意適用刑法第57條之規定，原審所處之刑並無
    過重情形。被告之上訴理由，並未依法指摘或表明第一審判
    決有何採證認事、用法或量刑等足以影響判決本旨之不當或
    違法，而構成應予撤銷之具體事由，是被告既未依據卷內既
    有訴訟資料或提出新事證，具體指摘或表明原判決關於認定
    事實、適用法律或量刑有何足以影響判決本旨而構成應予撤
    銷之違法或不當之具體事由。揆諸首揭說明，難認其已具體
    表明上訴理由，其上訴顯不合於法定要件，爰不經言詞辯論
    逕予駁回。
三、據上論斷，應依刑事訴訟法第367條前段、第372條，判決如
    主文。
中    華    民    國    98    年    11    月    25    日
            刑事第七庭    審判長法  官  林  榮  龍
                                法  官  江  錫  麟
                                法  官  張  惠  立
上列正本證明與原本無異。
如不服本判決應於收受送達後十日內向本院提出上訴書狀，其未
敘述上訴理由者，並得於提起上訴後十日內向本院補提理由書 (
均須按他造當事人之人數附繕本)「切勿逕送上級法院」。
                                書記官  陳  慈  傳
中    華    民    國    98    年    11    月    26    日


司法院資訊處製作；財團法人民間司法改革基金會備份。
